# 权益法改成本法核算方法

提问人：alisonli123 时间：2010-03-29 19:01:42
请教企业会计准则问题，因持股比例增加联营公司改为子公司，从而权益法改为成本法核算，关于单价公司下长期股权投资成本调整中涉及的原权益法核算那部分损益调整，应该追溯调整还是调整本年度投资收益？

回答人：chenyiwei
回复 楼主 alisonli123 的帖子虽然没有明确规定，但是从《讲解 2008 》中的举例直接调整“利润分配——未分配利润”，并结合以往的实务惯例看，应理解为追溯调整（尽管这既不是会计政策变更也不是前期差错更正）。这种做法和IFRS下可能会产生差异。

回答人：chenyiwei
回复 藤椅 水乡江南 的帖子在IFRS下，因为既不是政策变更也不是差错更正，因此不能做以前年度调整，只能作为当期调整事项处理。调整可以通过当期损益或者直接调整留存收益的方式进行，但IFRS下具体没有专门的规定，导致实务做法上可能存在一定差异。